# 持有待加工为产成品出售的原材料计提跌价准备

提问人：kimichangchun 时间：2014-12-07 21:16:46
请教陈版主及各位大侠： 企业持有原材料，目的不是为了出售，是为了加工为产成品。但产成品的成本低于市场价格，原材料库存的存本不低于市场价格，是否要按照最终加工成产成品的价格使用原材料的比例，对原材料计提跌价准备？我仔细阅读了存货跌价准备的计提，标题是持有以加工为目的的原材料，将以最终的产成品的价格来判断是否计提跌价准备，但后面的两个例题都是原材料的成本高于市场价格。我想问的是原材料的成本不高于市场价格，是否要将 这部分原材料换算成产成品的量，然后按照产成品的减值比例确认原材料的减值。

回答人：chenyiwei
原材料所加工产品的可变现净值低于成本，但原材料本身的市价高于成本的，则作为一个理性经济人的合理决策是直接出售这些原材料，此时没有减值准备问题。如果该原材料的直接出售受到限制或不可行，例如已经签订了不可撤销的产成品销售合同，需要用到这些原材料，则此时应按产成品的预计可变现净值低于成本的差额计提减值准备。